【裁判字號】    98,上易,1534
【裁判日期】    980909
【裁判案由】    竊盜
【裁判全文】
臺灣高等法院刑事判決                98年度上易字第1534號
上  訴  人
即  被  告  甲○○
                       8樓
上列上訴人即被告因竊盜案件，不服臺灣臺北地方法院98年度易
字第906號，中華民國98年5月15日第一審判決（起訴案號：臺灣
臺北地方法院檢察署98年度偵字第6014號），提起上訴，嗣因被
告就被訴事實為有罪之陳述，本院告知被告簡式審判程序之旨，
並聽取當事人之意見後，裁定改依簡式審判程序進行，本院判決
如下：
    主  文
原判決撤銷。
甲○○踰越牆垣、安全設備竊盜，累犯，處有期徒刑柒月。
    事  實
一、甲○○前於民國九十一年間因竊盜案件，經臺灣板橋地方法
    院於九十一年九月二日判處有期徒刑七月，緩刑三年確定；
    復於九十二年間因竊盜案件，經臺灣臺北地方法院於九十二
    年三月四日以九十二年度易字第一七七八號判處有期徒刑五
    月確定；又於九十三年間因偽造文書及竊盜案件，經臺灣臺
    北地方法院於九十四年四月二十二日以九十四年度訴字第一
    二三號分別判處有期徒刑二年、一年，應執行有期徒刑二年
    十月確定，上開三罪並與前開經撤銷緩刑之竊盜案件接續執
    行，甫於九十五年十月十八日縮短刑期假釋出監，所餘刑期
    附保護管束，原應於九十七年四月十三日保護管束期滿執行
    完畢，經臺灣臺北地方法院依據中華民國九十六年罪犯減刑
    條例之規定，於九十七年十月二日以九十七年度聲減字第三
    四三號將甲○○於九十三年間偽造文書及竊盜罪予以減刑，
    並定應執行刑有期徒刑一年五月確定，上開四罪即於九十六
    年七月十六日執行完畢。詎仍不知悔改，竟意圖為自己不法
    之所有，於九十七年七月十二日凌晨六時許，前往位於臺北
    市○○區○○街9號1樓之臺北市私立中華民國婦女會總會附
    設托兒所，於徒手踰越該托兒所後方圍牆進入托兒所院區內
    ，即再踰越辦公室前落地窗上方氣窗進入辦公室，而自辦公
    室抽屜內竊取約新臺幣（下同）一萬元銅板現金後隨即離開
    現場。嗣經該托兒所總務乙○○於九十七年七月十二日上午
    上班時發覺遭竊後報警處理，經警於現場採集指紋送驗後，
    始循線查獲上情。
二、案經臺北市政府警察局萬華分局報告臺灣臺北地方法院檢察
    署檢察官偵查起訴。
    理  由
一、本件被告所犯為死刑、無期徒刑、最輕本刑三年以上有期徒
    刑或高等法院管轄第一審案件以外之罪，被告於本院審判中
    先就被訴事實為有罪之陳述，經本院告知其簡式審判程序之
    旨，並聽取公訴人、被告之意見後，本院合議庭於審判期日
    依刑事訴訟法第二百七十三條之一第一項規定，當庭裁定以
    簡式審判程序進行本件審理，則依刑事訴訟法第二百七十三
    條之二規定，關於本案證據之調查，不受第一百五十九條第
    一項、第一百六十一條之二、第一百六十一條之三、第一百
    六十三條之一及第一百六十四條至第一百七十條規定之限制
    ，合先敘明。
二、前揭犯罪事實，業據被告迭次於偵查、原審及本院審理時坦
    承不諱，經核與證人乙○○於警詢時證稱：其於案發當日上
    午發現所保管放置於辦公室抽屜內共約一萬元之五十元硬幣
    失竊，因而報警處理等語相符（見偵查卷第二頁）。而本件
    經臺北市政府警察局萬華分局警員在案發當日至現場採集指
    紋後，送至內政部警政署刑事警察局以指紋特徵點比對法及
    指紋電腦比對法鑑定之結果，發現警員於該托兒所內辦公室
    落地窗上方窗戶框架內面所採得之指紋三枚，均與該局檔存
    被告指紋卡片之左環指或左食指、左中指指紋相符等情，亦
    有內政部警政署刑事警察局九十七年八月七日刑紋字第0970
    113877號鑑驗書、刑事現場勘察報告、現場圖、勘察採證同
    意書各一份及現場勘察照片共十四張在卷可資佐證（見偵查
    卷第十一至二十七頁），足認被告自白核與事實相符，應堪
    採信。是本件事證明確，被告犯行洵堪認定，應予依法論科
    。
二、按刑法第三百二十一條第一項第二款所謂「其他安全設備」
    ，係指除門扇牆垣以外，依通常觀念足認為防盜之一切設備
    而言。落地窗上方之氣窗，雖供通風而設，仍兼具隔絕防閑
    作用，如逾越入內行竊，應為逾越安全設備。核被告所為，
    係犯刑法第三百二十一條第一項第二款之踰越牆垣及其他安
    全設備竊盜罪。被告有如事實欄所示之前科，並於九十六年
    七月十六日執行完畢，有本院被告前案紀錄表一份在卷可參
    ，其於有期徒刑執行完畢後，五年以內故意再犯本件有期徒
    刑以上之罪，為累犯，應依刑法第四十七條第一項規定加重
    其刑。
三、原審據以對被告論罪科刑，固非無見。惟查：(一)被告尚有踰
    越氣窗之行為，已為原判決於犯罪事實予以認定，並於理由
    敘明，卻未於主文諭知，尚有違誤；(二)被告已於九十八年五
    月二十五日與被害人臺北市私立中華民國婦女會總會附設托
    兒所達成和解，並分期履行中，有和解書、被告還款紀錄單
    附本院卷可憑，原審未及審酌此犯後態度，量刑即有失重，
    亦有未當。被告提起上訴，請求准予易科罰金或為緩刑之宣
    告，固非有理由，惟原判決既有前揭可議，仍屬無可維持，
    自應由本院將原判決撤銷改判。爰審酌被告有多次竊盜前科
    ，素行不良，於出獄後仍不思以正當方式賺取生活所需，僅
    因缺錢花用即竊取他人物品，顯然不知悛悔，惟考量其坦承
    犯行、竊得金額僅一萬元，並已與被害人達成和解，已如期
    償還中，犯後態度尚可等一切情狀，量處有期徒刑七月，以
    示懲儆。
據上論斷，應依刑事訴訟法第三百六十九條第一項前段、第三百
六十四條、第二百七十三條之一第一項、第二百九十九條第一項
前段，刑法第三百二十一條第一項第二款、第四十七條第一項，
判決如主文。
本案經檢察官呂光華到庭執行職務。
中    華    民    國    98    年    9     月    9     日
                  刑事第九庭審判長法  官  陳貽男
                                  法  官  許宗和
                                  法  官  何信慶
以上正本證明與原本無異。
不得上訴。
                                  書記官  王泰元
中    華    民    國    98    年    9     月    9     日
附錄：本案論罪科刑法條全文
中華民國刑法第321條
（加重竊盜罪）
犯竊盜罪而有左列情形之一者，處 6 月以上、 5 年以下有期徒
刑：
一、於夜間侵入住宅或有人居住之建築物、船艦或隱匿其內而犯
    之者。
二、毀越門扇、牆垣或其他安全設備而犯之者。
三、攜帶兇器而犯之者。
四、結夥三人以上而犯之者。
五、乘火災、水災或其他災害之際而犯之者。
六、在車站或埠頭而犯之者。
前項之未遂犯罰之。


司法院資訊處製作；財團法人民間司法改革基金會備份。
